【裁判字號】    97,訴,497
【裁判日期】    970627
【裁判案由】    違反毒品危害防制條例
【裁判全文】
臺灣新竹地方法院刑事判決              97年度訴字第497 號
公  訴  人  臺灣新竹地方法院檢察署檢察官
被      告  甲○○
上列被告因違反毒品危害防制條例案件，經檢察官提起公訴（97
年度毒偵字第628 號、第695 號、第719 號、第728 號），本院
依簡式審判程序判決如下：
    主  文
甲○○施用第一級毒品，累犯，處有期徒刑柒月；又施用第一級
毒品，累犯，處有期徒刑柒月；又施用第一級毒品，累犯，處有
期徒刑柒月；又施用第二級毒品，累犯，處有期徒刑肆月；又施
用第一級毒品，累犯，處有期徒刑柒月。應執行有期徒刑貳年。
    事實及理由
壹、構成犯罪事實：
一、甲○○前於民國94年11月間，因施用毒品案件，經本院以94
    年度毒聲字第467 號裁定送觀察、勒戒，並於95年1 月24日
    入臺灣新竹看守所附設勒戒處所執行觀察勒戒後，認無繼續
    施用毒品之傾向，於95年3 月3 日因無繼續施用毒品傾向出
    所，嗣經臺灣新竹地方法院檢察署（下稱新竹地檢署）檢察
    官於95年4 月12日以94年度毒偵字第1964號、第2081號為不
    起訴處分確定。
二、甲○○不知警惕，於前開觀察勒戒處分執行完畢釋放後5年
    內，復分別基於施用第一級、第二級毒品的犯罪意思，於下
    列時間，分別為下列行為：
（一）基於施用第一級毒品海洛因的犯罪意思，於97年1 月23日
      晚上某時許，在其位於新竹市○區○○路73巷6 號7 樓之
      住處內，以將海洛因粉末置入針筒內加水再注射之方式，
      ，施用第一級毒品海洛因1 次。嗣為警於97年1 月24日上
      午8 時30分許，在新竹縣竹北市○○○路1073巷108 之1
      號查獲，經警採集其尿液送驗結果，呈嗎啡、可待因陽性
      反應，始悉上情。
（二）又另行起意，復基於施用第一級毒品海洛因的犯罪意思，
      於97年2 月19日晚上某時許，在上開住處內，以將海洛因
      粉末置入針筒內加水再注射之方式，施用第一級毒品海洛
      因1 次。嗣於97年2 月20日，經新竹地檢署觀護人通知其
      到場採尿送驗結果，呈嗎啡、可待因陽性反應，始悉上情
      。
（三）又另行起意，(1)復基於施用第一級毒品海洛因的犯罪意思
      ，於97年2 月28日上午某時許，在上開住處內，以將海洛
      因粉末置入針筒內加水再注射之方式，施用第一級毒品海
      洛因1 次。(2)另基於施用第二級毒品甲基安非他命的犯罪
      意思，於上開時、地，以將甲基安非他命置於玻璃球內，
      再以火燒烤，吸其煙霧之方式，施用第二級毒品甲基安非
      他命1 次。嗣因另涉竊盜案件，為警於97年2 月25日上午
      10時許，在新竹市○區○○里○○路73巷2-10號地下室查
      獲，並於97年2 月28日下午5 時5 分通知甲○○前往新竹
      市第一分局樹林頭派出所製作筆錄，經其同意採集其尿液
      送驗，結果呈嗎啡、可待因陽性及甲基安非他命陽性反應
      ，始悉上情。
（四）又另行起意，復基於施用第一級毒品海洛因的犯罪意思，
      於97年3 月11日晚上某時許，在上開住處內，以將海洛因
      粉末置入針筒內加水再注射之方式，施用第一級毒品海洛
      因1 次。嗣於97年3 月12日，經新竹地檢署觀護人通知其
      到場採尿送驗結果，呈嗎啡、可待因陽性反應，始悉上情
      。
貳、程序方面：
    本件被告甲○○所犯施用第一級、第二級毒品等罪，非死刑
    、無期徒刑、最輕本刑為3 年以上有期徒刑之罪，或高等法
    院管轄第一審之案件，被告於本院準備程序進行中，就被訴
    事實為有罪之陳述，經本院合議庭認合於刑事訴訟法第273
    條之1 第1 項之規定，裁定進行簡式審判程序，此合先敘明
    。
、認定犯罪事實所根據的證據及理由：
一、被告甲○○於本院準備程序及簡式審判程序訊問時之自白。
二、被告於97年1 月24日為警查獲後，經採尿送驗結果，呈第一
    級毒品嗎啡、可待因陽性反應，有新竹縣政府警察局竹北分
    局犯罪嫌疑人尿液採驗作業管制紀錄表影本、詮昕科技股份
    有限公司97年2 月18日出具之濫用藥物尿液檢驗報告（尿液
    檢體原樣編號：北97026 號）影本各1 紙附卷可證。
三、又被告於97年2 月20日經採尿送驗結果，呈第一級毒品嗎啡
    、可待因陽性反應，有臺灣新竹地方法院檢察署受保護管束
    人尿液檢體監管紀錄表、台灣檢驗科技股份有限公司於97年
    3 月3 日出具之檢體編號000000000 號濫用藥物檢驗報告各
    1 紙在卷可證。
四、又被告於97年2 月28日經採尿送驗結果，呈第一級毒品嗎啡
    、可待因陽性反應，及第二級毒品甲基安非他命陽性反應，
    有新竹市警察局辦理煙毒、麻醉藥品案尿液送驗受檢人真實
    姓名代號對照表暨送驗登記簿影本、台灣尖端先進生技醫藥
    股份有限公司97年3 月14日出具之濫用藥物檢驗報告（尿液
    檢體編號：A-066 號）影本各1 紙在卷可查。
五、又被告於97年3 月12日經採尿送驗結果，呈第一級毒品嗎啡
    、可待因陽性反應，有臺灣新竹地方法院檢察署受保護管束
    人尿液檢體監管紀錄表、台灣檢驗科技股份有限公司於97年
    3 月25日出具之檢體編號000000000 號濫用藥物檢驗報告各
    1 紙附卷可查。
六、行政院衛生署管制藥品管理局96年10月18日管檢字第096001
    0604號函影本1 紙在卷可證。
七、臺灣高等法院被告前案紀錄表、全國施用毒品案件紀錄表、
    刑案資料查註紀錄表各1 份在卷可查。
肆、論罪科刑的理由：
一、論罪：
（一）被告甲○○5 次所為，係分別犯毒品危害防制條例第10條
      第1 項之施用第一級毒品罪，及同條例第10條第2 項之施
      用第二級毒品罪。被告施用前持有第一級、第二級毒品之
      低度行為為施用第一級、第二級毒品之高度行為所吸收，
      均不另論罪。
（二）數罪併罰：其分別所犯施用第一級毒品及施用第二級毒品
      5 罪間，犯意各別，行為可分，應分別論罪，合併處罰之
      。
（三）累犯：被告甲○○前曾於94年10月間，因竊盜案件，經本
      院於94年11月30日，以94年度訴字第800 號刑事判決，分
      別判處有期徒刑1 年5 月、3 月，並經定應執行刑為有期
      徒刑1 年6 月，嗣於94年12月15日確定，於95年3 月3 日
      入監執行，並於96年4 月30日縮刑期滿執行完畢等情，有
      臺灣高等法院被告前案紀錄表及刑案資料查註紀錄表各1
      份為證，其於5 年以內故意再犯本件有期徒刑以上之罪，
      為累犯，應依刑法第47條第1 項規定，加重其刑。
二、科刑：審酌被告素行不良，經施以觀察勒戒處分後，本次又
    再度施用足以導致精神障礙及生命危險之成癮性毒品，其前
    經施以觀察勒戒仍無法使其戒斷毒癮，足見其缺乏拒用毒品
    之決心及悔改之意，兼以施用毒品所生危害以自戕健康為主
    ，及其施用次數，再被告犯罪後坦白承認犯行等一切情狀，
    分別量處如主文所示之刑，並定其應執行之刑，以資懲儆。
伍、適用法律依據：
一、程序法方面：刑事訴訟法第273 條之1 第1 項、第299 條第
    1 項前段。
二、實體法方面：毒品危害防制條例第10條第1 項、第2 項，刑
    法第11條前段、第47條第1 項、第51條第5 款，判決如主文
    。
本案經檢察官郭進昌到庭執行職務。
中    華    民    國    97    年    6     月    27    日
                  刑事第四庭法  官  馮俊郎
以上正本證明與原本無異。
如不服本判決，得自收受送達之日起10日內，向本院提起上訴。
上訴書狀應敘述具體理由。上訴書狀未敘述上訴理由者，應於上
訴期間屆滿後20日內補提理由書狀於本院（均須按他造當事人之
人數附繕本）「切勿逕送上級法院」。
中    華    民    國    97    年    6     月    27    日
                            書記官  鄧雪怡
附錄本案論罪科刑實體法條全文：
毒品危害防制條例第10條第1 項、第2 項：
施用第一級毒品者，處6 月以上5 年以下有期徒刑。
施用第二級毒品者，處3 年以下有期徒刑。


司法院資訊處製作；財團法人民間司法改革基金會備份。
